臺灣士林地方法院民事裁定
111年度消債更字第39號
債  務  人  黃生    
代  理  人  邱翊森律師
上列債務人聲請更生事件，本院裁定如下：
    主  文
債務人黃生自民國一百一十一年五月三十一日十七時起開始更生
程序。
命司法事務官進行本件更生程序。
    理  由
一、按債務人對於金融機構負債務者，在聲請更生前，應向最大
    債權金融機構請求協商債務清償方案，或向其住、居所地之
    法院或鄉、鎮、市、區調解委員會聲請債務清理之調解，消
    費者債務清理條例（下稱消債條例）第151條第1項定有明文
    。次按債務人不能清償債務或有不能清償之虞，且無擔保或
    無優先權之本金及利息債務總額未逾新臺幣（下同）1,200
    萬元者，於法院裁定開始清算程序或宣告破產前，得向法院
    聲請更生，此觀消債條例第3條、第42條第1項規定自明。又
    法院開始更生程序之裁定，應載明其年、月、日、時，並即
    時發生效力；法院裁定開始更生程序後，得命司法事務官進
    行更生程序，復為消債條例第45條第1項、第16條第1項所明
    定。
二、聲請意旨略以：伊有不能清償債務之虞，前已向本院聲請債
    務清理之調解，惟調解不成立。又伊無擔保或無優先權之本
    息債務總額未逾1,200萬元，復未經法院裁定開始清算程序
    及宣告破產，爰聲請更生等語。
三、經查，債務人主張之上開事實，有財團法人金融聯合徵信中
    心當事人綜合信用報告之債務清理條例前置協商專用債權人
    清冊（見本院110年度司消債調字第377號，下稱調解卷，第
    7至9頁）、全國財產稅總歸戶財產查詢清單（見調解卷第10
    頁、本院卷第44頁）、民國108至109年度綜合所得稅各類所
    得資料清單（見調解卷第11至12頁、本院卷第40至42頁）、
　　108年11月起迄今之存摺封面及內頁影本（見調解卷第13頁
    、本院卷第46至70頁）、債務人身心障礙證明及重大傷病免
    自行部分負擔證明卡（見調解卷第14頁）、調解不成立證明
    書（見調解卷第30頁）、戶籍謄本（見本院卷第38頁）、新
    北市貨物包裝運送業職業工會繳費證明單（見本院卷第72頁
    ）、房屋租賃契約書（見本院卷第74至82頁）、受扶養人即
    債務人之母108至109年度綜合所得稅各類所得資料清單及全
    國財產稅總歸戶財產查詢清單（見本院卷第84至88頁）、家
    族系統表（見本院卷第90頁）、新北市住宅及都市更新中心
    111年3月29日新北住都資字第1110591077號函（見本院卷第
    108頁）、新北市政府社會局111年3月31日新北社助字第111
    0592385號函及附件（見本院卷第114至116頁）、中華民國
    人壽保險商業同業公會投保查詢資料（見本院卷第132頁）
    、勞動部勞工保險局111年4月6日保費資字第11113141360號
    函（見本院卷第140頁）、勞工保險被保險人投保資料表（
    見本院卷第142至143頁）、新北市政府城鄉發展局111年4月
    12日新北城住字第1110634180號函（見本院卷第158頁）、
    國家住宅及都市更新中心111年4月22日住都字第1110006041
    號函及附件（見本院卷第184至191頁）、保管帳戶客戶餘額
    表（見本院卷第194頁）、客戶存券異動明細表（見本院卷
    第196頁）、集保戶往來參加人明細資料表（見本院卷第198
    頁）、投資人於各專戶無資料明細表（見本院卷第200頁）
    、投資人於清算交割銀行未開戶明細表（見本院卷第202頁
    ）在卷可稽，堪認屬實。債務人居住於新北市三芝區，名下
    無財產，因患有精神疾病，為中度身心障礙者，並無工作收
    入，每月僅有身心障礙補助及租金補助共約13,820元（見本
    院卷第116、184頁），扣除每月必要支出即必要生活費用、
    扶養費後（見調解卷第5頁），依債務人之債務總金額達2,2
    32,857元（見本院卷第18頁）觀之，綜合評估債務人財產、
    信用及勞力等狀況，堪認債務人有不能清償債務之虞。此外
    ，復查無消債條例第6條第3項、第8條或第46條各款所定駁
    回更生聲請之事由，債務人聲請更生，應屬有據，爰依首揭
    規定，裁定其應予開始更生程序，並命司法事務官進行本件
    更生程序。
四、爰裁定如主文。
中　　華　　民　　國　　111 　年　　5 　　月　　31　　日
                  民事第三庭  法  官  陳世源
以上正本係照原本作成。
本件裁定不得抗告。
中　　華　　民　　國　　111 　年　　5 　　月　　31　　日
                              書記官  吳婉萱